---
title: "Análise de Gastos dos Deputados"
author: "Diogo Florêncio"
date: "26 de outubro de 2017"
output: html_document
---

```{r setup, include=FALSE}
knitr::opts_chunk$set(echo = TRUE)
library(tidyverse)
library(ggplot2)
options(scipen = 4)
amostra <- read_csv("../dados/dadosCEAP.csv") %>% filter(sgPartido != "NA")
limite_mensal <- read_csv("../dados/limiteMensalCEAP.csv")
```
Por meio dos dados coletados da Câmara dos Deputados iremos determinar como a CEAP foi utilizada ao longo do último ano. Quais partidos e deputados mais a utilizam? Quais despesas são mais comuns? Dentre outras coisas.

A CEAP (cota para o exercício da atividade parlamentar) é uma cota única mensal destinada a custear os gastos dos deputados exclusivamente vinculados ao exercício da atividade parlamentar. Exemplos de despesa desse tipo são: passagens aéreas, telefonia, serviços postais, manutenção de escritórios de apoio à atividade parlamentar, assinatura de publicações, fornecimento de alimentação ao parlamentar, hospedagem, outras despesas com locomoção, contemplando locação ou fretamento de aeronaves, veículos automotores e embarcações, serviços de táxi, pedágio e estacionamento e passagens terrestres. Os dados desta análise estão disponíveis [aqui](https://instructure-uploads.s3.amazonaws.com/account_70000000000010/attachments/56674660/dadosCEAP.csv.zip?response-content-disposition=attachment%3B%20filename%3D%22dadosCEAP.csv.zip%22%3B%20filename%2A%3DUTF-8%27%27dadosCEAP.csv.zip&X-Amz-Algorithm=AWS4-HMAC-SHA256&X-Amz-Credential=AKIAJFNFXH2V2O7RPCAA%2F20171031%2Fus-east-1%2Fs3%2Faws4_request&X-Amz-Date=20171031T133839Z&X-Amz-Expires=86400&X-Amz-SignedHeaders=host&X-Amz-Signature=27666f57686790fe29da7e4191daa763f081963cb1ff4760eba1e9c3c29fdd02).

###Quais os partidos que mais fazem uso da CEAP? Quais os partidos que menos fazem uso?

Para responder essas perguntas considerei a quantidade de documentos fiscais por partido, sem considerar o valor das despesas. Documentos referentes a estornos não foram considerados.
```{r}
uso_ceap <- amostra %>% filter(valorLíquido > 0) %>%
  group_by(sgPartido) %>%
  summarise(qtd_CEAP = n()) 

uso_ceap %>% 
  ggplot(aes(x = reorder(sgPartido, qtd_CEAP), y = qtd_CEAP)) +  
  geom_bar(stat="identity") +
  coord_flip() +
  xlab("Partidos") + ylab("Uso da CEAP") +
  ggtitle("Uso da CEAP por Partido")
```

O gráfico evidência os partidos que usam a CEAP com maior frequência, estes são: PT, PMDB, PSDB e PP. Também é fácil identificar os partidos com menor frequência: PTdoB, PMN, PRTB e PRP.

###Quais partidos mais gastam por meio da CEAP? Quais gastam menos?

Neste caso, foi considerado a soma do valor dos documentos fiscais por partido, excluindo desse total valores referentes a estornos.
```{r}
gasto_ceap <- amostra %>% 
  group_by(sgPartido) %>% 
  summarise(gasto = sum(valorLíquido))

gasto_ceap %>% 
  ggplot(aes(x = reorder(sgPartido, gasto), y = gasto)) +  
  geom_bar(stat="identity") +
  coord_flip() +
  xlab("Partidos") + ylab("Gasto - R$") +
  ggtitle("Gastos por Partido")
```

Os partidos que mais gastam também são os partidos que mais usam a CEAP. O mesmo resultado é válido para os partidos que menos gastam. Existe apenas uma divergência entre os resultados, apesar do PT ser o partido com maior frequência de uso o PMDB apresenta maiores gastos em sua atividade parlamentar.  

### Quais as despesas mais frequentes na CEAP?

Para esta questão, foram análisadas os tipos de despesas mais comuns registrados nos documentos fiscais. 
```{r}
despesas_comuns <- amostra %>% 
  group_by(tipoDespesa) %>% 
  summarise(qtd = n())

despesas_comuns %>% 
  top_n(despesas_comuns$qtd, n = 5) %>% 
  ggplot(aes(x = reorder(tipoDespesa, qtd), y = qtd, fill = tipoDespesa)) +  
  geom_bar(colour="black", stat="identity") +
  theme(axis.text.x=element_blank(), axis.ticks=element_blank()) +
  ylab("Frequência na CEAP") + xlab("Tipos de Despesas") + 
  ggtitle("Despesas mais frequentes")
```

As 5 despesas mais comuns na CEAP são exibidas no gráfico. É possível perceber que despesas com *Emissão de Bilhete Aéreo* e *Combistíveis e Lubrificantes* são bem mais frequentes do que as de mais.

###Quais as despesas mais caras?

Para avaliar as despesas mais caras, foi feito um somatório do valor dos documentos fiscais por despesas. Documentos referentes a estornos foram debitados do valor total de sua respectiva despesa.
```{r}
despesas_mais_caras = amostra %>% 
  group_by(tipoDespesa) %>% 
  summarise(valor = sum(valorLíquido))

despesas_mais_caras%>% 
  top_n(despesas_mais_caras$valor, n = 5) %>% 
  ggplot(aes(x = reorder(tipoDespesa, valor), y = valor, fill = tipoDespesa)) +  
  geom_bar(colour="black", stat="identity") +
  theme(axis.text.x=element_blank(), axis.ticks=element_blank()) +
  ylab("Gastos - R$") + xlab("Partidos") + 
  ggtitle("Despesas mais caras")
```

É exibido as 5 despesas mais caras da CEAP. Das despesas mais caras apenas *Emissão de Bilhete Aéreo* está dentre as mais frequentes. Também é notável que *Divulgação da Atividade Parlamentar* e *Emissão de Bilhete Aéreo* são custam bem mais que as de mais.

###Levando em conta o estado pelo qual o deputado se elegeu, quais os estados que mais fazem uso da CEAP? Quais os que menos fazem uso? Quais gastam mais? Quais gastam menos?

Para responder essas questões foram análisados a quantidade e o valor total dos documentos fiscais por estado. Novamente, documentos referentes a estornos foram debitados do valor total do respectivo estados.
```{r}
uso_ceap_estados = amostra %>% 
  filter(sgUF != "SE") %>% 
  filter(sgUF != "MT") %>%
  group_by(sgUF) %>% 
  summarise(qtd = n(),
            valor = sum(valorLíquido))

uso_ceap_estados %>% 
  ggplot(aes(x = qtd, y = valor, color = sgUF)) +  
  geom_point(size = 3, shape = as.factor(uso_ceap_estados$sgUF)) + 
  theme_classic() +
  xlab("Uso da CEAP") + ylab("Gastos - R$") +
  ggtitle("Uso e Gasto da CEAP por Estado")
```

O gráfico exibe no eixo das abscissas os valor realtivo a frequência de uso, o eixo das ordenadas representa o valor em reais das despesas por estado. os estados são representados por cores e marcas.Ou seja, quanto mais a baixo estiver um estado menos ele gasta, quanto mais a esquerda ele estiver menos ele usa a CEAP.

É possível percerber a óbvia correlação linear positiva entre as variáveis *Uso* e *Gasto*. O estado que menos usa e gasta é o *DF*; e oque mais usa e consequentemente gasta é *SP*. Claramente isto está relacionado a densidade polulacional dos estados. 

###Quais os parlamentares que mais gastam com CEAP e quais os que menos gastam?

Esta questão foi respondida por meio do somatório do valor dos documentos fiscais de cada parlamentar. Obviamente, documentos referentes a estornos foram debitados do valor total do parlamentar.
```{r}
gastos_parlamentar <- amostra %>% group_by(nomeParlamentar) %>% summarise(UF = first(sgUF), gastos = sum(valorLíquido))

top3_gastos_parlamentar <- bind_rows(top_n(gastos_parlamentar, n = 3), top_n(gastos_parlamentar, n = -3))

ggplot(top3_gastos_parlamentar, aes(x = reorder(nomeParlamentar, gastos), y = gastos, fill = UF)) +
  geom_bar(stat = "identity") + 
  coord_flip() +
  labs(x = "Parlamentar", y = "Gasto (R$)")
```

O gráfico exibe os 3 parlamentares que mais e menos gastam. Edio Lopes RR é o parlamentar que mais gasta e João Caldas no RS o que menos gasta. 

###Existe correlação entre a quantidade de gastos no exterior e o valor restituído da CEAP? 

Nenhuma despesa no exterior foi restituída.

###Quais os deputados que mais ultrapassam o limite de CEAP do seu estado?

Para esta pergunta, foi feita uma análise por meio do valor total de gastos por deputado e então subtraído o limite do seu respectivo estado.
```{r}
parlamentares_limite_mensal <- merge(gastos_parlamentar,limite_mensal) %>% 
  mutate(w = gastos - limite_mensal)

parlamentares_limite_mensal %>% 
  top_n(parlamentares_limite_mensal$w, n = 5) %>% 
  ggplot(aes(x = nomeParlamentar, y = w, fill = UF)) +  
  geom_bar(colour="black", stat="identity") +
  coord_flip()+
  ylab("Frequência na CEAP") + xlab("Tipos de Despesas") + 
  ggtitle("Despesas mais frequentes")
```

O gráfico exibe os 5 parlamentares que mais ultrapassam o limite dos seus estados. Pode-se perceber que os deputados que mais gastam também são os que mais ultrapassam seu o limite do seu estado.