---
title: "Análise de Gastos de Deputados: Suas Perguntas"
author: "Diogo Florêncio"
date: "02 de novembro de 2017"
output:
  html_notebook:
    theme: readable
    toc: true
    toc_float: true
    fig_width: 5
    fig_height: 4
editor_options: 
  chunk_output_type: outline
---

```{r}
library(tidyverse)
library(ggplot2)
options(scipen = 4)
ceap <- read_csv("../dados/dadosCEAP.csv") %>% filter(nomeParlamentar != "NA")
```

Por meio dos dados coletados da Câmara dos Deputados iremos determinar características interessantes sobre o uso da CEAP, durante o período de outubro de 2014 à novembro de 2017.

A CEAP (cota para o exercício da atividade parlamentar) é uma cota única mensal destinada a custear os gastos dos deputados exclusivamente vinculados ao exercício da atividade parlamentar. Exemplos de despesa desse tipo são: passagens aéreas, telefonia, serviços postais, manutenção de escritórios de apoio à atividade parlamentar, assinatura de publicações, fornecimento de alimentação ao parlamentar, hospedagem, outras despesas com locomoção, contemplando locação ou fretamento de aeronaves, veículos automotores e embarcações, serviços de táxi, pedágio e estacionamento e passagens terrestres. Os dados desta análise estão disponíveis [aqui](https://instructure-uploads.s3.amazonaws.com/account_70000000000010/attachments/56674660/dadosCEAP.csv.zip?response-content-disposition=attachment%3B%20filename%3D%22dadosCEAP.csv.zip%22%3B%20filename%2A%3DUTF-8%27%27dadosCEAP.csv.zip&X-Amz-Algorithm=AWS4-HMAC-SHA256&X-Amz-Credential=AKIAJFNFXH2V2O7RPCAA%2F20171031%2Fus-east-1%2Fs3%2Faws4_request&X-Amz-Date=20171031T133839Z&X-Amz-Expires=86400&X-Amz-SignedHeaders=host&X-Amz-Signature=27666f57686790fe29da7e4191daa763f081963cb1ff4760eba1e9c3c29fdd02).

#Quais deputados mais viajam? Quais viajam menos?

```{r}
viagens_parlamentar <- ceap %>%
  filter(grepl("AÉRE", tipoDespesa, ignore.case = TRUE)) %>% 
  filter(valorLíquido > 0) %>%
  group_by(idCadastro, nomeParlamentar) %>% 
  summarise(viagens = n())
```

#Quais partidos mais gastam com divulgação? Quais menos gastam?

```{r}
divulgacao <- ceap %>% 
  filter(grepl("DIVULGAÇÃO",tipoDespesa, ignore.case = TRUE)) %>% 
  group_by(sgPartido) %>%
  summarise(valor_gasto = sum(valorLíquido))

```

#Existe correlação entre a quantidade de viagens de um partido e seus gastos com divulgação?

```{r}
viagens_partidos <- ceap %>%
  filter(grepl("AÉRE", tipoDespesa, ignore.case = TRUE)) %>% 
  filter(valorLíquido > 0) %>%
  group_by(sgPartido) %>% 
  summarise(viagens = n())

partidos <- merge(viagens_partidos,divulgacao)

cor(partidos$viagens, partidos$valor_gasto)
```
