---
title: "Problema 1 - Checkpoint 1 AD1 UFCG"
author: "Diogo Florêncio"
output:
  html_notebook
editor_options: 
  chunk_output_type: inline
---
```{r}
library(tidyr)
library(dplyr)
library(ggplot2)
dados <- read.csv("series_from_imdb.csv",encoding="UTF-8")
dados <- dados %>% filter(series_name %in% c("Daredevil", "The Walking Dead", "Prison Break"))
prisonBreak <- dados %>% filter(series_name == "Prison Break")
TWD <- dados %>% filter(series_name == "The Walking Dead")
daredevil <- dados %>% filter(series_name == "Daredevil")
```
#Qual a melhor serie? 
##Prison Break vs The Walking Dead vs Daredevil

###Prison Break
Prison Break é uma série de televisão norte-americana de ação e suspense, transmitida originalmente pela Fox desde 29 de agosto de 2005. Em 2015, a Fox anunciou uma quinta temporada contendo 9 episódios, que estreou em 4 de abril de 2017. Considerando as 4 ultimas temporadas, a série vem  qualidade 

```{r}
prisonBreak %>% 
    ggplot(aes(x = "Sense8", y = UserRating)) + 
    geom_jitter(width = .1) 
```

```{r}
prisonBreak %>% 
    ggplot(aes(x = UserRating)) + 
    geom_histogram(binwidth = .5, fill = "white", color = "black") + 
    geom_rug()
```

```{r}
prisonBreak %>% 
    ggplot(aes(x = as.character(season), y = UserRating)) + 
    geom_boxplot(outlier.color = NA) +   
    geom_jitter(width = .1, size = .5, alpha = .5, color = "red")
```

```{r}
prisonBreak %>% 
  mutate(season = as.character(season)) %>% 
  ggplot(aes(x = season_ep, y = UserRating, color = season)) + 
  geom_line() + 
  geom_point()
```

```{r}
prisonBreak %>% 
    group_by(season) %>% 
    summarise(correlacao_linear = cor(season_ep, UserRating, 
                                      method = "pearson"), 
              correlacao_kendall = cor(season_ep, UserRating, 
                                       method = "kendall"))

```
Add a new chunk by clicking the *Insert Chunk* button on the toolbar or by pressing *Ctrl+Alt+I*.

When you save the notebook, an HTML file containing the code and output will be saved alongside it (click the *Preview* button or press *Ctrl+Shift+K* to preview the HTML file).
