---
title: "Usando Regressão Linear para Explicar a votação de Deputados"
author: "Diogo Florêncio"
date: "27 de novembro de 2017"
output:
  html_notebook:
    theme: readable 
    toc: true
    toc_float: true
    fig_width: 5
    fig_height: 4
editor_options: 
  chunk_output_type: inline
---

```{r}
library(tidyverse)
library(ggplot2)
library(caret)
library(leaps)
options(scipen = 4)
dados <- read.csv("../dados/eleicoes2014.csv", encoding = "latin1")
```

###Um modelo de regressão múltipla com todas as variáveis é plausível para explicar a variação em y (número de votos)?

Para análisar se um modelo de regressão múltipla com todas as variáveis é plausível, estimei a proporção de quanto da variação da variável alvo `número de votos` o modelo consegue explicar (R²), também considerei o p-valor associado aos atributos. Caso o p-valor seja menor que 0,05, rejeita-se H0 com um nível de confiança de 95%, assim conclui-se que a variável explicativa tem correlação com a variável resposta.
```{r}
#gerando modelo de regressão múltipla 
reg_linear =  lm(votos ~ sequencial_candidato + numero_cadidato + UF + partido 
          + setor_economico_receita +  quantidade_doacoes+ quantidade_doadores + total_receita + media_receita 
          + recursos_de_outros_candidatos.comites + recursos_de_partidos + recursos_de_pessoas_físicas
          + recursos_de_pessoas_juridicas + recursos_proprios + quantidade_despesas 
          + quantidade_fornecedores + total_despesa + media_despesa + setor_economico_despesa 
          + idade + sexo + grau + estado_civil, data = dados) 

summary(reg_linear)
```

O modelo possui um R² = 0.4626, ou seja, 53.74% da variação em `número de votos` não é explicada. Também existem muitas variáveis com o p-valor muito elevado. Assim, considerando que nem metade da variação de `números de votos` é explicada e pelo p-valor elevado de muitas variáveis, concluo não ser plausível um modelo de regressão múltipla com todas as variáveis.

###Todas as variáveis são úteis para o modelo de regressão? Há variáveis redudantes?

Nem todas as variáveis são úteis para o modelo de regressão, como já demostrado na questão anterior por meio do p-valor. Para determinar se existem variáveis explicativas redundantes analisei a correlação linear entre pares. 
```{r}

#removendo variáveis desnecessárias
dados_tratados <- dados %>% select(-nome, -sequencial_candidato, -numero_cadidato, -cargo, -setor_economico_receita, -setor_economico_despesa, -UF)

#Convertendo variáveis categoricas em numéricas
dados_tratados$sexo <- as.numeric(dados_tratados$sexo)
dados_tratados$grau <- as.numeric(dados_tratados$grau)
dados_tratados$estado_civil <-as.numeric(dados_tratados$estado_civil)
dados_tratados$partido <-as.numeric(dados_tratados$partido)

#Calculando correlações
corr = cor(dados_tratados[, 1:19])
round(corr, 2)
```

Algumas variáveis tem correlação muito forte, oque indica redundância, por exemplo: quantidade_fornecedores x quantidade_despesas corr = 0.93, recursos_partidos x total_receita = 0.82, total_depesa x total_receita corr = 0.99, quantiade_doadores x quantidade_doacoes corr = 0.86.

###No caso de haver variáveis pouco explicativas e/ou redudantes, construa um novo modelo sem essas variáveis e o compare ao modelo com todas as variáveis (e.g. em termos de R2 e RSE).

```{r}
#Gerando modelo de regressão múltipla sem variáveis redundantes ou desnecessárias
reg_linear_tratada =  lm(formula = votos ~ ., dados_tratados, na.action = na.omit)
summary(reg_linear_tratada)
```


###Analise plots de resíduos e verifique se há tendências nos erros.

```{r}
ggplot(reg_linear, aes(x = .fitted, y = .resid)) + 
  geom_point() + 
  xlab("Ajustado") + 
  ylab("Resíduos")
```

O gráfico exibe um padrão nos resíduos, evidenciando que o modelo não é ideal. 

###Quais variáveis conseguem explicar melhor o número de votos?
As variáveis que mais explicam melhor o `numero de votos` são as que possuiem o menos p-valor e não tem uma forte correlação entre si.
```{r}

```

