---
title: "Usando Regressão Linear para Explicar a votação de Deputados"
author: "Diogo Florêncio"
date: "27 de novembro de 2017"
output:
  html_notebook:
    theme: readable
    toc: true
    toc_float: true
    fig_width: 5
    fig_height: 4
editor_options: 
  chunk_output_type: inline
---

```{r}
library(tidyverse)
library(ggplot2)
library(caret)
options(scipen = 4)
eleicoes <- read.csv("../dados/eleicoes2014.csv", encoding = "latin1")
```

##Um modelo de regressão múltipla com todas as variáveis é plausível para explicar a variação em y (número de votos)?
```{r}
reg_linear =  lm(votos ~ sequencial_candidato + numero_cadidato + UF + partido 
          + setor_economico_receita +  quantidade_doacoes+ quantidade_doadores + total_receita + media_receita 
          + recursos_de_outros_candidatos.comites + recursos_de_partidos + recursos_de_pessoas_físicas
          + recursos_de_pessoas_juridicas + recursos_proprios + quantidade_despesas 
          + quantidade_fornecedores + total_despesa + media_despesa + setor_economico_despesa 
          + idade + sexo + grau + estado_civil, data=eleicoes) 

summary(reg_linear)
```

##Todas as variáveis são úteis para o modelo de regressão? Há variáveis redudantes?

##No caso de haver variáveis pouco explicativas e/ou redudantes, construa um novo modelo sem essas variáveis e o compare ao modelo com todas as variáveis (e.g. em termos de R2 e RSE).

##Analise plots de resíduos e verifique se há tendências nos erros.

##Quais variáveis conseguem explicar melhor o número de votos?
