---
title: "Predição de Votação de Deputados"
author: "Diogo Florêncio"
date: "13 de novembro de 2017"
output:
  html_notebook:
    theme: readable 
    toc: true
    toc_float: true
    fig_width: 5
    fig_height: 4
editor_options: 
  chunk_output_type: inline
---

```{r}
library(tidyverse)
library(caret)
library(reshape2)
options(scipen = 4)
dados <- read.csv("../dados/train.csv", encoding = "UTF-8")
```

Analisando os dados é possível perceber que existe um grande número de `NA'S`(ausência de dados) nas colunas referentes as variáveis `recursos_de_outros_candidatos.comites`, `recursos_de_partidos`, `recursos_de_pessoas_físicas`, `recursos_de_pessoas_juridicas` e `recursos_proprios`. Afim de solucionar este problema, substitui esses valores pela mediana de cada variável. 

```{r}
#substituindo os valores NA pela mediana das suas respectivas colunas
dados$recursos_de_outros_candidatos.comites[is.na(dados$recursos_de_outros_candidatos.comites)]<-median (dados$recursos_de_outros_candidatos.comites, na.rm = TRUE)

dados$recursos_de_partidos[is.na(dados$recursos_de_partidos)]<-median (dados$recursos_de_partidos, na.rm = TRUE)

dados$recursos_de_pessoas_físicas[is.na(dados$recursos_de_pessoas_físicas)]<-median (dados$recursos_de_pessoas_físicas, na.rm = TRUE)

dados$recursos_de_pessoas_juridicas[is.na(dados$recursos_de_pessoas_juridicas)]<-median (dados$recursos_de_pessoas_juridicas, na.rm = TRUE)

dados$recursos_proprios[is.na(dados$recursos_proprios)]<-median (dados$recursos_proprios, na.rm = TRUE)
```

Algumas variáveis que causavam problemas ao gerar o modelo de regressão ou com muitos valores `#NULO`, como `setor_economico_receita`,  foram removidas a fim de trazer mais clareza aos modelos de regressão.

```{r}
#removendo variáveis
dados <- dados %>% select(-nome, -cargo, -setor_economico_receita, -setor_economico_despesa)
```

###Usando todas as variáveis disponíveis, tune (usando validação cruzada): 
  * **(i) um modelo de regressão Ridge,** 
  * **(ii) um modelo de regressão Lasso e** 
  * **(iii) um modelo KNN. Para os modelos de regressão linear.**
  
**O parâmetro a ser tunado é o lambda (penalização dos coeficientes) e o KNN o número de vizinhos.**

**Modelo de Regressão Ridge**
Os dados consistem em 4152 observações, o modelo de regressão foi gerado considerando 10-fold e 30 valores distintos para lambda entre o intervalo [10^2;10^-10].

```{r}
fitControl <- trainControl(method='cv', number = 10)

# variação do lambda
lambda <- expand.grid(lambda = 10^seq(2, -10, length=30))

#modelo de regressão Ridge
ridge <- train(votos ~.,data = dados, 
                  method='ridge', 
                  metric="RMSE",
                  tuneGrid = lambda,
                  trControl=fitControl)
plot(ridge)
```
O valor lambda = 0.04893901 gerou o menor RMSE.

**Modelo de Regressão Lasso**
No modelo de regressão Lasso também foi utilizado 10-fold e o parametro de variação do fraction definido como 30 valores no intervalo [0.001; 1].

```{r}
# variação do fraction
fraction <- expand.grid(fraction = seq(0.01, 1, length = 30))

#modelo de regressão Lasso
lasso <- train(votos ~.,data = dados, 
                  method='lasso', 
                  metric="RMSE",
                  tuneGrid = fraction,
                  trControl=fitControl)
plot(lasso)
```
O fraction = 0.04413793 gerou o menor RMSE observado. 

**Modelo de Regressão KNN**
Para o modelo de regressão KNN foi mantido o padrão 10-fold o parametro referente ao número de vizinhos foi definido como 20 valores no intervalo[5;25].

```{r}
# variação de vizinhos
vizinhos <- expand.grid(k = seq(5, 25))

#modelo de regressão KNN
knn <- train(votos ~.,data = dados, 
                  method='knn', 
                  metric="RMSE",
                  tuneGrid = vizinhos,
                  trControl=fitControl)
plot(knn)
```
O menor RMSE foi observado ao se considerar 11 vizinhos.

###Compare os três modelos em termos do erro RMSE de validação cruzada.

Todos os modelos em questão considereram um k-fold = 10.
```{r}
ridge
lasso
knn
```
O modelo que apresentou menor RMSE foi o KNN com 28992.60, seguido de Lasso (31507.49) e Ridge (31569.86). Também é interessante observar que considerando a magnetude do RMSE a diferença entre os modelos é miníma.

###Quais as variáveis mais importantes segundo o modelo de regressão Ridge e Lasso?  Variáveis foram descartadas pelo Lasso? Quais?

```{r}
ggplot(varImp(ridge)) +
theme(axis.title.y=element_blank()) +
ggtitle("Ridge - Variável X Importância")
```


```{r}
ggplot(varImp(lasso)) +
theme(axis.title.y=element_blank()) +
ggtitle("Lasso - Variável X Importância")
```
Tanto Ridge como Lasso apresentam as mesmas variáveis como as mais importantes( `total_receita`, `total_despesa` e `recusrsos_de_pessoas_juridicas`). O Modelo Lasso não descartou nenhuma variável mas é possível perceber que variáveis como `recursos_proprios` e `UF` praticamente não tem importância.

###Re-treine o melhor modelo (usando os melhores valores de parâmetros encontrados em todos os dados, sem usar validação cruzada).

Como visto anteriormente o modelo com menor RMSE foi o KNN. Para re-treinar o modelo o 10-fold foi mantido e número de vizinhos fixado no melhor valor encontrado `11`. Como método de validação do modelo foi utilizado o `boot`.

```{r}
#definindo um novo método para validação do modelo
fitControl <- trainControl(method = "boot" , number = 10)

#fixando número de vizinhos
visinhos <- expand.grid(k = seq(11, 11, length=1))

#re-treino do modelo KNN
knn <- train(votos ~.,data = dados, 
                  method='knn', 
                  metric="RMSE",
                  tuneGrid = vizinhos)
```

###Use esse último modelo treinado para prever os dados de teste que disponibilizaremos por meio da plataforma Kaggle.

```{r}
teste <- read.csv("../dados/test.csv", encoding="UTF-8")

teste$recursos_de_outros_candidatos.comites[is.na(teste$recursos_de_outros_candidatos.comites)]<-median (teste$recursos_de_outros_candidatos.comites, na.rm = TRUE)

teste$recursos_de_partidos[is.na(teste$recursos_de_partidos)]<-median (teste$recursos_de_partidos, na.rm = TRUE)

teste$recursos_de_pessoas_físicas[is.na(teste$recursos_de_pessoas_físicas)]<-median (teste$recursos_de_pessoas_físicas, na.rm = TRUE)

teste$recursos_de_pessoas_juridicas[is.na(teste$recursos_de_pessoas_juridicas)]<-median (teste$recursos_de_pessoas_juridicas, na.rm = TRUE)

teste$recursos_proprios[is.na(teste$recursos_proprios)]<-median (teste$recursos_proprios, na.rm = TRUE)

submissao <- read.csv("../dados/sample_submission.csv")
teste <- teste %>% select(-nome, -cargo, -setor_economico_receita, -setor_economico_despesa)

submission_predict <- predict(knn, teste)

for(i in 1:length(submission_predict)){
  print(submission_predict[i])
  submissao$votos[i] = abs(submission_predict[i])
}

write.csv(submissao, file = "../dados/submissao.csv", row.names = FALSE)
```
