---
title: "Problema 4 - Checkpoint 1"
author: "Diogo Florêncio"
output: 
  html_notebook:
    theme: readable
    fig_width: 7
    toc: true
    toc_float: true
editor_options: 
  chunk_output_type: inline
---

```{r setup, include=FALSE}
knitr::opts_chunk$set(echo = TRUE)
library(tidyverse)
library(GGally)
library(resample)
library(dplyr)
theme_set(theme_bw())
```
#Os dados
Os dados compõe uma amostra de dados da atividade global do github, neles contém a contagem de quantas pessoas editaram arquivos para cada extensão de arquivo no período de 2016 à 2017. Estes dados estão disponíveis [aqui](https://raw.githubusercontent.com/nazareno/fpcc2/master/datasets/github-users-committing-filetypes.csv). Para essa análise as extensões consideradas foram `.html` e `.js`. Objetivo dessa análise é estudar a `popularidade` dessas extensões durante a semana e finais de semana.
```{r}
amostra <- read.csv("../dados/github-users-committing-filetypes.csv")
amostra = amostra %>%
        mutate(date = as.Date(paste(month_day,the_month,the_year),format = "%d %m %Y")) %>%
        mutate(week_day = (weekdays(as.Date(date))))%>%
        select(file_extension,week_day, date,users) 

extension_html = amostra%>%
        filter(file_extension == "html")

extension_js = amostra%>%
        filter(file_extension == "js")
```
#Popularidade de `.html`
Para mensurar a popularidade da extensão `.html` considerei como parâmetro a quantidade média de edições, quanto mais popular for determinada extensão maior será sua média de edições. Análisando a amostra por meio do método bootstrap estimei valores médios da popularidade de `.html`, durante a semana e aos finais de semana, para toda a população do github. A análise foi realizada com confiança de 95%, o bootstrap gerou 10.000 reamostragens. Os resultados foram bem expressivos, a media de edições durante a semana foi estimada em [4504.764 ;	4635.792] e aos finais [2878.936 ; 3032.271].   
```{r}
dist_html_fds = filter(extension_html, week_day %in% c("sábado","domingo")) %>% 
    bootstrap(mean(users)) %>% 
    CI.percentile(probs = c(.025, .975)) %>% 
    as.data.frame()%>% 
    mutate(week_day = "fim de semana")

dist_html = filter(extension_html, !(week_day %in% c("sábado","domingo"))) %>% 
    bootstrap(mean(users)) %>% 
    CI.percentile(probs = c(.025, .975)) %>% 
    as.data.frame()%>%
    mutate(week_day = "semana")

df = data.frame(rbind(dist_html,
                      dist_html_fds))
df
```
##Resultados
A diferença de popularidade durante a semana é significativamente maior do que aos finais para `.html`. Por meio da razão entre os pontos médios dos intervalos estimados para popularidade (4635,792/3032.271 = 1,5288), pode-se dizer que durante a semana a popularidade de `.html` é em torno de 1.5 vezes maior do que aos finais de semana. Graficamente essa diferença de popularidade é bem significativa.
```{r}
df %>% 
  ggplot(aes(x = week_day, ymin = X2.5., ymax = X97.5.)) + 
  geom_errorbar(width = .2)
```
Este resultado é relevante para determinar em quais contextos html é mais utilizado. Como durante a semana html é bem mais popular podemos suspeitar que a extensão é mais utilizada em ambientes de trabalho, ou seja, talvez html não seja uma extensão de fim de semana normalmente usada em projetos pessoais ou coisas do tipo.  
#Popularidade `.js`
Conforme feito para extensão anterior, o parâmetro considerado como índice de popularidade para `.js` foi a quantidade média de edições. Análisando a amostra por meio do método bootstrap estimei valores médios da popularidade, durante a semana e aos finais de semana, para toda a população do github. A análise foi realizada com a mesma confiança da anterior 95%, o bootstrap também gerou 10.000 reamostragens. A média de edições durante a semana foi estimada em [6925.225 ; 7141.665] e aos finais [4085.395 ; 4304.063].
```{r}
dist_js_fds = filter(extension_js, week_day %in% c("sábado","domingo")) %>% 
    bootstrap(mean(users)) %>% 
    CI.percentile(probs = c(.025, .975))%>% 
    as.data.frame()%>%
    mutate(week_day = "fim de semana")

dist_js = filter(extension_js, !(week_day %in% c("sábado","domingo"))) %>% 
    bootstrap(mean(users)) %>% 
    CI.percentile(probs = c(.025, .975))%>% 
    as.data.frame()%>%
    mutate(week_day = "semana")

df = data.frame(rbind(dist_js,
                      dist_js_fds))
df
```
##Resultados
A diferença de popularidade durante a semana é significativamente maior do que aos finais para `.js`. Novamente, por meio da razão entre os pontos médios dos intervalos estimados para popularidade (7141.665/4304.063 = 1,6592), pode-se dizer que durante a semana a popularidade de `.js` é em torno de 1.6 vezes maior do que aos finais de semana. Graficamente essa diferença de popularidade é bem significativa.
```{r}
df %>% 
  ggplot(aes(x = week_day, ymin = X2.5., ymax = X97.5.)) + 
  geom_errorbar(width = .2)
```
Este resultado é relevante para determinar em quais contextos js é mais utilizado. Mesmo sendo bem mais popular durante a semana js ainda apresenta grande popularidade aos finais de semana quando comparado com html por exemplo, graficamente essa diferença de popularidade é bem significativa.
```{r}
dist_html_fds = filter(extension_html, week_day %in% c("sábado","domingo")) %>% 
    bootstrap(mean(users)) %>% 
    CI.percentile(probs = c(.025, .975)) %>% 
    as.data.frame()%>% 
    mutate(popularidade = "html")

dist_js_fds = filter(extension_js, week_day %in% c("sábado","domingo")) %>% 
    bootstrap(mean(users)) %>% 
    CI.percentile(probs = c(.025, .975))%>% 
    as.data.frame()%>%
    mutate(popularidade = "js")

df = data.frame(rbind(dist_html_fds,
                      dist_js_fds))
df %>% 
  ggplot(aes(x = popularidade, ymin = X2.5., ymax = X97.5.)) + 
  geom_errorbar(width = .2)
```
Por tanto, podemos concluir que js é popular tanto aos finais de semana como durante a semana. Com isso, podemos inferir que js é utilizado tanto em contextos como ambientes de trabalho, como em projetos pessoais, estudos e coisas do gênero. Essa popularidade pode ser justificada também atrávez da grande quantidade de frameworks construidos em js.
#Variância da popularidade nos finais de semana `.html` X `.js`
A diferença para a variância na popularidade das duas extensões nos finais de semana também é bastante significativa, a estimativa da variância para html foi [158198.2 ; 279791.3] e para js [304905.5 ; 552105.6]. Como em todas as análises anteriores, o nível de confiança considerado foi 95%, o bootstrap também gerou 10.000 reamostragens.
```{r}

dist_html_fds = filter(extension_html, week_day %in% c("sábado","domingo")) %>% 
    bootstrap(var(users)) %>% 
    CI.percentile(probs = c(.025, .975))%>% 
    as.data.frame()%>%
    mutate(variancia = "html")

dist_js_fds = filter(extension_js, week_day %in% c("sábado","domingo")) %>% 
    bootstrap(var(users)) %>% 
    CI.percentile(probs = c(.025, .975))%>% 
    as.data.frame()%>%
    mutate(variancia = "js")

df = data.frame(rbind(dist_html_fds,
                      dist_js_fds))
df

df %>% 
  ggplot(aes(x = variancia, ymin = X2.5., ymax = X97.5.)) + 
  geom_errorbar(width = .2)
```
##Resultados
A variância na popularidade de js é em torno de 1.4 vezes maior do que html. A relevância deste resultado evidência que pessoas utilizam ocasionalmente js nos fim de semana, oque pode sugerir que realmente quem programa aos finais de semana trabalha em projetos ocasionais, estudos, etc.



